---
title: "Ayudantia 3: Outliers"
output: github_document
---

```{r setup, include=FALSE}
knitr::opts_chunk$set(echo = TRUE)
```
## Actividad Ayudantia 3
  Replicar el analisis de outliers, debes elegir uno de los dos csv disponibles (pokemon o titanic) y realizar el analisis con algunas     de las variables numericas y realizar un pequeño analisis en relacion a los datos encontrados como outliers (en caso de que eligas     el csv del titanic solo debes evaluar las columnas AGE y FNLWGT)


## Outliers
   Caso 1:
```{r cargar y revisar datos}
library(datasets)

data(package="datasets")

data(rivers)

hist(rivers)

boxplot(rivers, horizontal = TRUE)

boxplot.stats(rivers)

```
```{r primera limpieza}
rivers_sinout <- rivers[rivers < 1240]

boxplot(rivers_sinout, horizontal = TRUE)

boxplot.stats(rivers_sinout)
```
```{r segunda limpieza}
rivers_sinout1 <- rivers[rivers < 1100]

boxplot(rivers_sinout1, horizontal = TRUE)

boxplot.stats(rivers_sinout1)
```
```{r tercera limpieza}
rivers_sinout2 <- rivers[rivers < 1054]

boxplot(rivers_sinout2, horizontal = TRUE)

boxplot.stats(rivers_sinout2)

```
```{r forma alternativa y comprobación}
rivers_out <- rivers[!rivers %in% boxplot.stats(rivers)$out]
length(rivers) - length(rivers_out)
```

Caso 2:
```{r pokemon}
library(dplyr)

wd = setwd("D:/Users/Italo/Documents/Italo Felipe/UAI/Semestre 11/Ayudantia Mineria de Datos/material ayudantia/Ayudantia3")

pk = read.csv("pokemon.csv")
pk
#pk123 = filter(pk, pk$Generation %in% c(1, 2, 3))
#pk123

attach(pk)

att = boxplot(Attack, horizontal = TRUE)
stats_att = boxplot.stats(Attack)

att
stats_att

pk1 <- Attack[Attack < 170]
length(Attack) - length(pk1)

boxplot(pk1, horizontal = TRUE)

att_out <- filter(pk, pk$Attack > 165)

att_out

def = boxplot(Defense, horizontal = TRUE)
stats_def = boxplot.stats(Defense)

def
stats_def

pk2 <- Defense[Defense < 160]
length(Defense) - length(pk2)

boxplot(pk2, horizontal = TRUE)

def_out <- filter(pk, pk$Defense > 159 )

def_out
```

Caso 3:
```{r titanic}
wd = setwd("D:/Users/Italo/Documents/Italo Felipe/UAI/Semestre 11/Ayudantia Mineria de Datos/material ayudantia/Ayudantia3")

tit = read.csv("titanic.csv")
```


